【裁判字號】    89,上易,185
【裁判日期】    890229
【裁判案由】    傷害
【裁判全文】
臺灣高等法院刑事判決                            八十九年度上易字第一八五號
    上  訴  人  臺灣桃園地方法院檢察署檢察官
    被      告  甲○○
右上訴人因被告傷害案件，不服台灣桃園地方法院，八十八年度易字第二二一五號，
中華民國八十八年十一月十日第一審判決（起訴案號：台灣桃園地方法院檢察署八十
八年度偵字第一二四五九號）提起上訴，本院判決如左：
        主  文
上訴駁回。
        理  由
一、公訴意旨略以：被告甲○○於民國八十八年七月十七日八時許，在桃園縣中壢市
    「興仁市場」二號前，因行車事故而與乙○○發生爭執，當乙○○手執甲○○自
    小客車之右後照鏡時，甲○○竟基於普通傷害之犯意，逕自將車加速離去，致乙
    ○○受有頭部外傷併左眼眶瘀傷、左上臂及左肩挫傷及左上肌肋挫傷等傷害，因
    認被告涉係刑法第二百七十七條第一項之傷害罪嫌云云。
二、按犯罪事實應依證據認定之，無證據不得推定其犯罪事實，刑事訴訟法第一百五
    十四條定有明文。又認定不利於被告之事實，須依積極證據，苟積極證據不足為
    不利於被告事實之認定時，即應為有利於被告之認定，更不必有何有利之證據，
    最高法院三十年上字第八一六號著有判例可資參照。
三、經核公訴人認定被告右揭犯罪，無非係以右開犯罪事實，業據被告於警、偵訊時
    坦認不諱，核與被害人陳述之情節悉相符合，且當乙○○手執甲○○自小客車之
    右後照鏡欲與甲○○理論時，甲○○明知若於此時離去將有致乙○○受傷之可能
    ，仍不加以理會，逕自將車加速離去，因而致乙○○受有右揭傷害，其有傷害乙
    ○○之不確定故意灼然甚明，並有台灣省立桃園軍醫院之診斷證明書乙份（偵卷
    第七頁）在卷可稽云云，為其主要論據。訊據被告則堅決否認有右開犯行，辯稱
    ：伊於前開案發時間駕駛ＬＣ－九一五０號自用小客車沿中壢市○○路往元智大
    學方向行駛，途經興仁路與榮民路一六五巷巷口欲左轉榮民路一六五巷時，適有
    告訴人乙○○亦騎乘ＳＫＶ－七七一號輕型機車沿榮民路一六五巷行駛至興仁路
    與榮民路一六五巷口而欲左轉興仁路，伊當時已左轉到榮民路一六五巷之中心線
    位置，是乙○○自己撞到伊之自用小客車右側車頭，車禍發生後，伊和乙○○去
    一家機車店估價談賠償乙○○修車費用之事宜，伊本要賠償乙○○一千元，但後
    來伊認為車禍之發生乙○○亦與有過失，乃只願意賠乙○○五百元，雙方對於賠
    償金額談不攏，伊在支付乙○○六百元之賠償費後，因要送小孩上學，就把車開
    走，伊開車時有看見乙○○靠在伊之自用小客車之右邊照後鏡，然伊係看到乙○
    ○放手後才把車子開走，伊並無傷害乙○○之故意等語。經查：車禍發生當時，
    若告訴人乙○○認該件車禍完全歸責於被告，則其大可保留現場，通知警方到場
    處理，即使被告在車禍現場本同意全額賠償其之車損，到機車店估價後才又反悔
    而不願全額賠償，則其亦可記下被告之自用小客車車號，再循民事訴訟途徑以解
    決紛爭，竟不此之圖，反在被告已賠償其半數之車損六百元（因機車店估價車損
    為一千二百元）而欲離去時，仍欲強留被告於機車店，因而強抓住被告之自用小
    客車之照後鏡，告訴人苟因此而受有損傷，與其謂被告所加，毋寧認告訴人所自
    招，從而被告主觀上即乏傷害之故意。甚而有之者，被告亦無義務預期其正當行
    使人身移動之自由權時，告訴人會以何方式以妨害其自由，且其開車離去時，縱
    使任何第三人正強抓住其照後鏡，然只要該第三人立即鬆手，即無造成傷害之虞
    ，因之，被告顯對告訴人傷害結果之發生無預見可能性，公訴人指被告對告訴人
    傷害結果之發生可預見，且其並不違背被告之本意，因之，被告具有不確定之傷
    害故意云云，殊屬誤會。此外，復查無其他積極證據，足以證明被告有何右開犯
    行，原審以不能證明被告犯罪為無罪之諭知，經核並無不合，檢察官上訴意旨仍
    執前詞，並指摘原判決不當，為無理由，應予駁回。
據上論斷，應依刑事訴訟法第三百六十八條，判決如主文。
本案經檢察官鄭富銘到庭執行職務。
中      華      民      國     八十九    年      二      月    二十九   日
                                臺灣高等法院刑事第二十五庭
                                    審判長法  官  許  國  宏
                                          法  官  袁  從  楨
                                          法  官  洪  光  燦
右正本證明與原本無異。
不得上訴。
                                          書記官  張  永  富
中      華      民      國     八十九    年      三      月      一     日


司法院資訊處製作；財團法人民間司法改革基金會備份。
